Inventaris van het archief van het Ministerie van Onderwijs en Wetenschappen: Directie Voortgezet Onderwijs / Beroepsonderwijs en Volwasseneneducatie (VO / BVE), 1984-1993
Nationaal Archief, Den Haag
- Beroepsonderwijs en volwasseneneducatie 1945-, 048
  - Het verlenen van goedkeuring aan een verzoek van een onderwijsinstelling tot erkenning in termen van de Wet erkenning instellingen schriftelijk onderwijs respectievelijk van de Wet op de erkende onderwijsinstellingen. 1973-, 147
    - Erkenning onderwijsinstellingen., 1985-1991; div. nrs; -1.852.3/02
      - Den Haag; Examenopleiding Hugas, Elgersma, Potgieser BV (EHEP), 1989, 481
      - Den Haag; Instituut Dangremond, 1987-1990, 480
      - Den Haag; Instituut Pont BV, 1987-1991, 490
      - Den Haag; Instituut Praehep BV, 1987-1990, 482
      - Den Haag; Intercollege, 1986-1991, 479
      - Den Haag; Luzac College (art. 56 WVO), 1988-1991, 493; -1.851.3/02; pak
      - Den Haag; Nederlandse Federatie van Belastingconsulenten, 1989-1991, 485
      - Den Haag; Opleidingsinstituut De Witte Swaen, 1988-1991, 478
      - Den Haag; Stichting Kader- en Ondernemersopleiding Bouwbedrijf (KOB), 1988-1989, 486
      - Den Haag; Stichting Katholiek Middenstandsonderwijs, 1988-1991, 483
      - Den Haag; Stichting Parfumerie Vakopleiding, 1987-1991, 484
      - Den Haag; Stichting versneld Avondonderwijs Rijnland-Delfland (STIVAR-College), 1987-1989, 487; -1.851.3/02
      - Den Haag; Stichting voor Vakopleiding en Examens in het Bakkersbedrijf (SVEB), 1989-1991, 488; pak
      - Den Helder; Helders Onderwijsinstituut (HOI), 1987-1991, 509; -1.851.3/02
      - Den Hout; Instituut voor Bedrijfsbeveiliging en Bewaking (IVBB), 1991, 517
      - Deventer; Comptabele Opleidingen Deventer (COD), 1987-1988, 453
      - Deventer; Stichting Cursussen Hanzeschool, 1989-1991, 452; pak
      - Diemen; Opleiding Tolk/Vertaler Spaans (VERTOL), 1988-1991, 454
      - Doetinchem; DOC Opleidingen BV, 1987-1991, 455
      - Doorn; Detex Textiel Management Opleiding, 1988-1990, 456
      - Doorn; Stichting Vakopleiding voor de Textieldetailhandel (DETEX), 1988-1991, 458
      - Dordrecht; Opleidingsinstituut "Albine", 1987-1990, 459
      - Driebergen; Instituut Schoevers, 1986-1991, 461
      - Driebergen; Stichting Centraal Onderwijsinstituut voor de Levensmiddelenbranche, 1988-1991, 457
      - Driebergen; Stichting Ondernemersopleiding Melk- en Zuivelhandel, 1989-1990, 460
      - Eindhoven; Instituut "Notenboom", 1987-1991, 463
      - Eindhoven; Instituut Kosmos, 1989-1991, 472
      - Eindhoven; Instituut Vakonderwijs, 1987-1988, 469
      - Eindhoven; Opleiding Schoonheidsspecialisten BV, 1987-1989, 470
      - Eindhoven; Stichting ABO-ELE, 1990-1991, 473
      - Eindhoven; Stichting Economisch Instituut Tilburg, 1987-1989, 462
      - Eindhoven; Van Ishoven Stichting, 1987-1991, 471
      - Elst; InterSchool Holland, 1987-1990, 696; -1.851.3/02
      - Enschede; Instituut Teelen BV, 1989-1991, 475
      - Enschede; Opleidingsinstituut Van Hoogmoed, 1988-1989, 474
      - Etten-Leur; Opleidingsinstituut, 1987-1988, 476
      - Gouda; Instituut De Jong, 1987-1991, 477
      - Groningen; Avondschool voor Commercieel Onderwijs, 1988-1991, 498
      - Groningen; Noordelijk Centrum voor Contractonderwijs, 1987-1990, 494
      - Groningen; Opleidingscentrum voor Schoonheidsspecialiste, 1987-1991, 496
      - Groningen; Stichting Pedagogisch Onderwijs (SPO), 1989-1990, 492
      - Groningen; Talen Service Bandoera, 1989-1991, 497
      - Gronsveld; Limburgse Opleidingen Staats Praktijk Diploma, 1988-1991, 491
      - Haarlem; Onderwijsinstituut Van de Velde, 1987-1991, 501; -1.851.3/02
      - Haarlem; Opleidingsinstituut Bessels & Mooij (BM), 1987-1988, 499; -1.851.3/02
      - Haarlem; Opleidingsschool voor Schoonheidsspecialistes Verspoor en Ebbinge, 1987-1988, 500; -1.851.3/02
      - Hazerwoude-dorp; Stichting Vakcursus Naaimachinebedrijf, 1988-1991, 503; -51.3/02
      - Heerhugowaard; Instituut Tekstverwerking Kantoorautomatisering (IN. TXT), 1989-1991, 505; -51.3/02
      - Heerlen; Opleidingsinstituut De Thermen, 1987-1990, 507; -1.851.3/02
      - Heerlen; Opleidingsinstituut Schoonheidsverzorging Tilly Goedmakers, 1988-1991, 506; -1.851.3/02
      - Hengelo; Toeristische Informatie Opleiding (TIO College), 1988-1991, 511; -51.3/02; pak
      - Hilversum; Hogere en Middelbare Technische School voor Elektronica Rens & Rens, 1987-1991, 502
      - Hoensbroek; Informatica Instituut Driessen, 1987-1988, 514
      - Hoofddorp; Instituut Vakopleiding Tandtechniek, 1988-1989, 508
      - Hoofddorp; Stichting Nederlandse Vakopleiding Opticiens, 1988-1989, 510
      - Hoofddorp; Stichting Vakopleiding Gezondheidstechnische Beroepen, 1990-1991, 504
      - Hoogeveen; Opleidingsinstituut Magda de Bruin, 1987-1991, 513
      - IJsselstein; Newport University, 1985-1991, 266
      - Klimmen; Opleidingsinstituut Heerlen, 1987-1988, 518
      - Leiden; Eurodidakt, 1987-1991, 521; -1.851.3/03
      - Leiden; Instituut Drs. R.R. Vrijbergen, 1987-1990, 516
      - Leiden; Onderwijscentrum Boerhave, 1988-1991, 522
      - Leiden; Onderwijsinstituut Mondeling Economisch Administratief Beroepsonderwijs (MEAB) BV, 1987-1990, 519; -1.51.3/02
      - Leiden; Wolters Samsom Opleidingen BV, 1987-1990, 520
      - Leiderdorp; Algemene Vakschool voor het Reisbureaubedrijf (AVR), 1987-1990, 234; -1.851.3/02
      - Leiderdorp; Leidse Onderwijsinstelling BV (LOI), 1987-1991, 515; -1.851.3/02
      - Lelystad; Stichting Instituut Voor Indivudueel Onderwijs (IVIO) voor onderwijs en volksontwikkeling, 1987-1990, 230
      - Maarssen; NOVI BV, 1987-1990, 229
      - Maarssen; Stichting Vakopleiding Kappersbedrijf, 1988, 340
      - Maastricht; Bell College, 1986-1991, 232
      - Maastricht; Handelsschool Maastricht, 1989-1990, 239; -51.3/02
      - Maastricht; Hensels Hairdesign, 1986-1988, 235
      - Maastricht; Jenny Smeets, 1987-1990, 236
      - Musselkanaal; Instituut Vos, 1987-1990, 237
      - Nijkerk; Vereniging tot Bevordering van Elektrotechnisch Vakonderwijs in Nederland (VEV), 1988-1991, 246
      - Nijmegen; Instituut Penso-Garmes, 1987-1988, 247
      - Oosterbeek; Centrale Opleidingscursus Tolk-Vertaler Engels, 1987-1988, 249
      - Panningen; Nationale Handels Academie, 1989-1991, 251
      - Purmerend; Onderwijsinstituut Netty Post, 1987-1989, 252
      - Rijswijk; Stichting voor Christelijk Middenstandsonderwijs, 1988-1990, 339; -1.851.3/02
      - Rijswijk; Vakopleiding Vishandel, 1988-1989, 248
      - Roosendaal; Comptabele Opleidingen West-Brabant, 1987-1988, 253
      - Rotterdam; Cursus Praktijkdiploma van 1943, 1987-1991, 241
      - Rotterdam; Cursussen MO van 1923, 1987-1991, 243
      - Rotterdam; Instituut Adry Hermans, 1987-1991, 254
      - Rotterdam; Lya Goosmann Instituut, 1987-1991, 257
      - Rotterdam; Nederlandse Kappersacademie, 1988-1989, 244
      - Rotterdam; Stichting Assurantie Opleidingen Rotterdam (SAOR), 1987-1989, 240
      - Rotterdam; Stichting Versneld Avondonderwijs Rotterdam (STIVAR), 1987-1989, 238
      - Rotterdam; Stichting Volwassenen Educatie "Mercurius", 1988-1990, 245
      - Schagen; Instituut "De Weger", 1989-1991, 250
      - Sint Michielsgestel; Instituut Gooijaers, 1987-1988, 255
      - Sint Odiliknberg; Handelsschool Echt en omstreken, 1988-1989, 256
      - Sittard; Limburgse Academie voor Lichaamsverzorgende Beroepen, 1987-1991, 258
      - Sittard; Open Leercentrum SITi (Studiecentrum voor Informatica, Talen, Economie), 1989-1991, 263
      - Tilburg; Hogeschool Katholieke Leergangen, 1987-1991, 265
      - Tilburg; Kappersopleidingsschool (KOS), 1988-1990, 267
      - Tilburg; Stichting Brabantse Opleidingen Staatsexamen (BOS), 1989-1990, 259
      - Tilburg; Stichting De Rooi Pannen, 1988-1991, 268
      - Tilburg; Tilburgse Assurantie Club, 1987-1989, 261
      - Uithoorn; Instituut Uithoorn, 1989-1991, 270
      - Utrecht; Instituut Slagersvakonderwijs, 1988-1991, 275
      - Utrecht; Instituut voor Bedrijfswetenschappen, 1987-1990, 273
      - Utrecht; Instituut voor praktijkopleidingen schoonheidsverzorging Berber Hoogkamer, 1987-1991, 260
      - Utrecht; Opleidingsinstituut 'Estheticienne', 1987-1991, 264
      - Utrecht; Stichting Assurantie Cursussen, 1987-1991, 269
      - Utrecht; Stichting Centrale Vakopleiding voor Kantoor- en Reprotechnieken, 1988-1990, 271
      - Utrecht; Stichting Opleidingen Middelbare Akten (SOMA), 1988-1991, 276
      - Utrecht; Stichting Stebo HAVO-ATHENEUM, 1987-1991, 272
      - Utrecht; Stichting Vakontwikkeling Verzekeringsbedrijf, 1987-1990, 274
      - Venlo; Noord Limburgs Opleidingsinstituut voor Schoonheidsspecialiste, 1988-1990, 277
      - Voorburg; Haarstudio Winter, 1988-1990, 279
      - Voorburg; Stichting Opleidingen Installatietechniek, 1990-1991, 278
      - Voorschoten; Opleidingsinstituut voor het motorvoertuig, tweewieler en aanverwant bedrijf (voorheen Vakopleiding voor het Autmobiel, Motorrijwiel en Aanverwant Bedrijf) Stichting VAM, 1987-1988, 280
      - Waddinxveen; Stichting Vakopleiding Schilders- en Stukadoorsbedrijf (SVS), 1988-1989, 281
      - Woerden; Stichting Opleidingen Metaal, 1988-1990, 286
      - Woerden; Stichting Vakopleiding Meubileringsbedrijven, 1988-1990, 289
      - Woerden; Training Services & Advies, 1989-1990, 283
      - Zeist; Henley, The Management College-ICBA-Zeist (voorheen International College of Business Administration), 1987-1990, 290
      - Zeist; Nationaal Instituut voor Onderwijs en Wetenschappen (NIOW), 1986-1989, 291
      - Zoetermeer; Stichting Nationaal Onderwijscentrum van de bedrijfstak Horeca (SHV), 1987-1990, 292
      - Zoetermeer; Stichting Vakopleiding Detailhandel (STIVO), 1988-1990, 282
      - Zwolle; Handelswetenschappelijke Cursus Zwolle BV, 1987-1988, 284
      - Zwolle; Instituut voor Mondelinge Leergangen in Bedrijfswetenschappen, 1987-1988, 287
      - Zwolle; Instituut voor Taalhantering, 1987-1988, 285
  - Het voorbereiden van een besluit tot aanwijzing van onderwijssoorten die vallen onder het regime van de Wet op de erkende onderwijsinstellingen. 1986-, 148
    Grondslag: Wet op de erkende onderwijsinstellingen 1985, art. 2, tweede lid b en derde lid.
    Product: Besluit reikwijdte Wet op de erkende onderwijsinstellingen (Stb. 1986, 467).
    - Wijziging reikwijdte Wet op de Erkende Onderwijsinstellingen., 1987-1991; div. nrs
      - Schriftelijk en mondeling onderwijs algemeen, 1987-1990, 38; -1.851.3/03; pak
      - Stichting voorlichting en advisering ter zake onderwijs op het terrein van het reisbureaubedrijf, het toerisme en de recreatie (SVATOR), 1989-1990, 37; -1.851.3/03; pak
      - Uitbreiding reikwijdte Wet op de erkende onderwijsinstellingen (Weo) met de Stichting Examens en Proeven voor het Voetverzorgingsbedrijf (SEPVO), nota's adviezen, correspondentie en kamervragen, 1989-1991, 14; -1.851.3/03
      - Amersfoort, Stichting Praktijkexamens Secretariaatsvakken (PRES), 1990-1991, 35; -1.851.3/03
  - Het ontwerpen van nadere voorschriften over de kwaliteit van het onderwijs aan een instelling, erkend in termen van de Wet erkenning instellingen schriftelijk onderwijs respectievelijk van de Wet op de erkende onderwijsinstellingen, en over de betrekkingen tussen de instelling en de cursist. 1973-, 154
    Grondslag: Wet erkenning instellingen schriftelijk onderwijs 1972, art. 7, tweede lid.
    Wet op de erkende onderwijsinstellingen 1985, art. 9, tweede lid.
    Product: Besluit erkenning instellingen schriftelijk onderwijs 1973.
    Besluit op de erkende onderwijsinstellingen 1986.
    - Richtlijnen voor het onderzoek naar de kwaliteit van cursussen., 1990-1991; 593
  - Het verlenen van goedkeuring aan een examenreglement van een instelling erkend in termen van de Wet erkenning instellingen schriftelijk onderwijs respectievelijk van de Wet op de erkende onderwijsinstellingen. 1973-, 157
    Grondslag: Wet erkenning instellingen schriftelijk onderwijs 1972, art. 10, eerste lid.
    Wet op de erkende onderwijsinstellingen 1985, art. 12, eerste lid.
    Besluit op de erkende onderwijsinstellingen 1986, art. 15, eerste lid.
    - Goedkeuring examenreglementen diverse instellingen en stichtingen., 1987-1991; div. nrs; -1.851.3/02.63
      - Amsterdam; Nederlands Technisch Studiecentrum (NTS), 1988-1989, 464
      - Arnhem; Dirksen Opleidingen BV, 1988-1989, 465
      - Arnhem; PBNA Technische Opleidingen, 1987-1991, 466
      - Den Haag; Stichting Vakexamens Uitvaartverzorging (STIVU), 1987-1991, 489; -1.851.3/02.63
      - Den Haag; Stichting voor Vakopleiding en Examens in het Bakkersbedrijf (SVEB), 1988-1991, 525; -51.3; pak
      - Driebergen; Instituut Schoevers, 1989-1990, 467
      - Hoofddorp; Stichting Nederlandse Vakopleiding Opticiens, 1986, 524
      - Leiderdorp; Leidse Onderwijsinstellingen BV (LOI), 1989-1991, 686; -1.851.3/02.63; pak
      - Lelystad; Stichting Instituut Voor Individueel Onderwijs (IVIO), 1987-1990, 233; -1.851.3/02.63
      - Musselkanaal; Instituut Vos, 1988-1989, 242; -1.851.3/02.63
      - Voorschoten; Eurodidakt, 1988-1989, 523
      - Woerden; Stichting Opleidingen Metaal, 1991, 596
  - Het voorbereiden van beleid met betrekking tot het vormingswerk voor jeugdigen. 1945-1995, 166
    - Vormingswerk, beleidsvoorbereiding en regelgeving ten aanzien van de bekostiging., 1988-1990; div. nrs
      - 1988-1989, 225; -1.851.64/02; pak
      - 1989-1990, 226; -1.851.3/02; pak
    - Stichting Landelijke Organisatie Vormingswerk voor Jongeren, nota's, overleg en correspondentie., 1988-1991; 219; -1.851.64/02; pak
    - Vormingswerk voor jeugdigen, nota's en publicatieminuten., 1990-1991; div. nrs
      - 1990-1991, 19; -1.851.3; pak
      - 1991, 18; -1.851.3; pak
    - Literatuurstudie Allochtonen en beroepskeuze van het Delphiconsult in opdracht van de Raad voor Studie- en Beroepskeuze met bijlagen., 1991; 26
  - Het ontwerpen van regels met betrekking tot de inrichting en de bekostiging van het vormingswerk voor jeugdigen. 1945-1995, 167
    Grondslag: Nijverheidsonderwijswet, art. 25.
    Wet op het voortgezet onderwijs, art. 61-63.
    Product: Ministeriële regeling, algemene maatregel van bestuur.
    - Vormingswerk, beleidsvoorbereiding en regelgeving ten aanzien van de bekostiging., 1988-1990; div. nrs
      - 1988-1989, 225; -1.851.64/02; pak
      - 1989-1990, 226; -1.851.3/02; pak
    - Vormingswerk voor jeugdigen, nota's en publicatieminuten., 1990-1991; div. nrs
      - 1990-1991, 19; -1.851.3; pak
      - 1991, 18; -1.851.3; pak